臺灣彰化地方法院刑事判決　　　　　　　 96年度訴字第127號
公　訴　人　臺灣彰化地方法院檢察署檢察官
被　　　告　甲○○
上列被告因違反毒品危害防制條例案件，經檢察官提起公訴（九
十五年度毒偵字第四六八０號），由本院合議庭裁定依簡式審判
程序審理判決如下：
    主  文
甲○○施用第一級毒品，累犯，處有期徒刑壹年。送驗扣案之海
洛因壹包（驗餘淨重參點壹肆公克），及扣案之第二級毒品甲基
安非他命壹包（毛重貳點貳公克）沒收銷燬之。扣案之注射針筒
參支、塑膠鏟管壹支、吸食器貳支均沒收之。
    犯罪事實
一、甲○○前因違反槍砲彈藥刀械管制條例案件，經本院於民國
    90年8月4日，以90年度訴字第468號判處有期徒刑1年2月，
    併科罰金新台幣3萬元確定，嗣經入監執行，於94年5月13日
    執行完畢。另前因施用毒品案件，經執行強制戒治後，於91
    年5月22日交付保護管束期滿未經撤銷，視為強制戒治已執
    行完畢，並由臺灣彰化地方法院檢察署檢察官於91年6月5日
    ，以91年度戒毒偵字第522、523號為不起訴處分確定。詎仍
    不知悔改，另基於同時施用第一級毒品海洛因及第二級毒品
    甲基安非他命之犯，於95年11月15日下午1時許，在彰化縣
    埤頭鄉○○村○○路232號「好來屋汽車旅館」207號房內，
    將第一級毒品海洛因粉末及第二級毒品甲基安非他命結晶物
    研磨成細紛後，加以混合並摻水，再置入針筒內注射其手臂
    之方式，同時施用第一級毒品海洛因及第二級毒品甲基安非
    他命1次，嗣於同日下午4時30分許，為警在上開房間前查獲
    ，並當場扣得第一級毒品海洛因1包（驗餘淨重3.14公克）
    、第二級毒品甲基安非他命1包（毛重2.2公克）；及其所有
    供本件施用毒品使用之注射針筒3支、塑膠鏟管1支；及其打
    算以針筒注射第二級毒品甲基安非他命若施用效果不好時，
    可改以吸食器點火施用，而預備施用第二級毒品甲基安非他
    命使用之吸食器2支等物。
二、案經彰化縣警察局北斗分局報告臺灣彰化地方法院檢察署檢
    察官偵查起訴。
    理  由
一、被告甲○○於本院準備程序時，就被訴事實為有罪之答辯，
    依刑事訴訟法第二百七十三條之一第一項之規定，由本院合
    議庭裁定依簡式審判程序審理，先予敘明。
二、上揭犯罪事實，業據被告甲○○於警詢、偵查及本院審理中
    自白不諱，且其為警查獲當日所採集之尿液經送驗結果，嗎
    啡、可待因、安非他命及甲基安非他命確均呈陽性反應無訛
    ，有詮昕科技股份有限公司所出具之濫用藥物尿液檢驗報告
    1紙附卷可稽，另有第一級毒品海洛因1包（驗餘淨重3.14公
    克）、第二級毒品甲基安非他命1包（毛重2.2公克）、注射
    針筒3支、塑膠鏟管1支、吸食器2支等物扣案可資佐證。此
    外，其前因施用毒品案件，經執行強制戒治後，於91年5月
    22日交付保護管束期滿未經撤銷，視為強制戒治已執行完畢
    ，並由臺灣彰化地方法院檢察署檢察官於91年6月5日，以91
    年度戒毒偵字第522、523號為不起訴處分確定等情，復有法
    務部全國檢察官線上查詢刑案人犯在監所最新資料報表、臺
    灣彰化地方法院檢察署刑案資料查註紀錄表、臺灣高等法院
    被告全國前案紀錄表、在監在押全國紀錄表等資料在卷可參
    。被告於強制戒治執行完畢釋放後，5年內再犯毒品危害防
    制條例第十條之罪，其犯行應堪認定。
三、核被告所為，係涉犯毒品危害防制條例第十條第一項之施用
    第一級毒品罪，及同條例第十條第二項之第二級毒品罪。被
    告以一行為觸犯上開二罪名，為想像競合犯，應依刑法第55
    條規定，從一較重之施用第一級毒品罪處斷。另被告自警詢
    、偵查及本院審理中，均堅稱其施用之方式，係將第一級毒
    品海洛因粉末及第二級毒品甲基安非他命結晶物研磨成細紛
    後，加以混合並摻水，再置入針筒內注射其手臂，而同時施
    用第一級毒品海洛因及第二級毒品甲基安非他命等語，且本
    院查無證據證明被告施用第一、二級毒品係於不同時間、以
    不同方式分別施用，故無法分論併罰，併予敘明。又被告前
    因違反槍砲彈藥刀械管制條例案件，經本院於90年8月4日，
    以90年度訴字第468號判處有期徒刑1年2月，併科罰金3萬元
    確定，嗣經入監執行，於94年5月13日執行完畢等情，有臺
    灣彰化地方法院檢察署刑案資料查註紀錄表、臺灣高等法院
    被告全國前案紀錄表各一份在卷可考，其於執行完畢五年以
    內故意再犯本件有期徒刑以上之罪，為累犯，應依刑法第四
    十七條第一項之規定加重其刑。爰審酌被告之素行、同時施
    用第一級與第二級毒品之情節，及其犯罪後坦承犯行之態度
    等一切情狀，量處如主文所示之刑。扣案第一級毒品海洛因
    1包（驗餘淨重3.14公克）、第二級毒品甲基安非他命1包（
    毛重2.2公克），係分別屬於第一級、第二級毒品，均應依
    毒品危害防制條例第十八條第一項前段之規定沒收銷燬之。
    又扣案之注射針筒3支、塑膠鏟管1支，為被告所有、供施用
    本件毒品所用之物等情，已據被告供明在卷，爰均依刑法第
    三十八條第一項第二款之規定宣告沒收。至扣案之吸食器2
    支，被告於本院審理中陳稱：吸食器2支是剛買來的，還沒
    有用，打算用針筒注射第二級毒品甲基安非他命若效果不好
    時再使用等語，足認係供犯罪預備之物，是亦依刑法第三十
    八條第一項第二款之規定宣告沒收之。
據上論斷，應依刑事訴訟法第二百七十三條之一第一項、第二百
九十九條第一項前段，毒品危害防制條例第十條第一項、第二項
、第十八條第一項前段，刑法第十一條、第五十五條、第四十七
條第一項、第三十八條第一項第二款，判決如主文。
本案經檢察官吳宗達到庭執行職務
中　　華　　民　　國　　96　　年　　3 　　月　　7　　日
                  刑事第五庭         法   官    吳俊螢
以上正本證明與原本無異。
如不服本判決，應於判決送達後10日內，向本院提出上訴狀（ 須
附繕本 ）。
中　　華　　民　　國　　96　　年　　3　 　月　　7　　日
                                      書記官    林怡吟
附錄論罪科刑法條：
毒品危害防制條例第十條：
施用第一級毒品者，處六月以上五年以下有期徒刑。
施用第二級毒品者，處三年以下有期徒刑。
毒品危害防制條例第18條:
查獲之第一、二級毒品及專供製造或施用第一、二級毒品之器具
，不問屬於犯人與否，均沒收銷燬之；查獲之第三、四級毒品及
製造或施用毒品之器具，無正當理由而擅自持有者，均沒入銷燬
之。但合於醫藥、研究或訓練之用者，得不予銷燬。
前項合於醫藥、研究或訓練用毒品或器具之管理辦法，由法務部
會同行政院衛生署定之。
